臺灣彰化地方法院刑事判決
111年度訴緝字第40號
公  訴  人  臺灣彰化地方檢察署檢察官
被      告  林素伶



上列被告因違反毒品危害防制條例案件，經檢察官提起公訴（10
9年度毒偵字第853、1273、1546、1683號），被告於準備程序進
行中就被訴事實均為有罪之陳述，經本院合議庭裁定改由受命法
官獨任以簡式程序審理，判決如下：
    主  文
林素伶犯如附表所示之罪，各處如附表所示之主刑及沒收；主刑
部分，應執行有期徒刑壹年貳月，如易科罰金，以新臺幣壹仟元
折算壹日。
    犯罪事實及理由
一、犯罪事實：
  ㈠林素伶於民國109年7月3日中午12時許，在彰化縣○○鄉○○村○○
    路00號之租屋處，基於施用第一級毒品海洛因之犯意，以針
    筒注射方式，施用第一級毒品海洛因1次。
  ㈡林素伶於109年7月3日下午1時許，在同上址租屋處，基於施
    用第二級毒品甲基安非他命之犯意，以玻璃球燒烤吸入煙霧
    方式，施用第二級毒品甲基安非他命1次。
  ㈢林素伶於109年9月6日晚間8時許，在彰化縣○○鎮○○路000號空
    屋，基於施用第一級毒品海洛因之犯意，以針筒注射方式，
    施用第一級毒品海洛因1次。
  ㈣林素伶於109年9月8日晚間8時許，在同上址空屋，基於施用
    第二級毒品甲基安非他命之犯意，以玻璃球燒烤吸入煙霧之
    方式，施用第二級毒品甲基安非他命1次。
  ㈤林素伶於109年9月13日晚間8時許，在彰化縣田中鎮某友人家
    中，基於施用第二級毒品甲基安非他命之犯意，以玻璃球燒
    烤吸食煙霧方式，施用第二級毒品甲基安非他命1次。　
  ㈥林素伶於109年9月15日凌晨2時許，在彰化縣溪湖鎮彰水路2
    段820號之台糖加油站廁所內，基於施用第一級毒品海洛因
    之犯意，以針筒注射方式，施用第一級毒品海洛因1次。
  ㈦林素伶於109年11月3日晚間8時許，在彰化縣○○鎮○○路0段000
    號之溪湖糖廠廁所內，基於施用第二級毒品甲基安非他命之
    犯意，以玻璃球燒烤吸食煙霧方式，施用第二級毒品甲基安
    非他命1次。
  ㈧林素伶於109年11月4日下午1時許，在彰化縣埔鹽鄉某宮廟廁
    所內，基於施用第一級毒品海洛因之犯意，以針筒注射方式
    ，施用第一級毒品海洛因1次。
二、證據名稱：除被告林素伶之自白外，餘詳如附表所示。
三、被告林素伶前因施用毒品案件，經裁定送強制戒治，於108
    年5月17日執行完畢釋放，有臺灣高等法院被告前案紀錄表
    在卷可憑，復於3年內再犯本案各次施用毒品罪，檢察官自
    應提起公訴。　　
四、應適用之法條：刑事訴訟法第273條之1第1項、第299條第1
    項前段、第310條之2、第454條第1項，毒品危害防制條例第
    10條第1項、第2項、第18條第1項前段，刑法第11條、第41
    條第1項前段、第8項、第51條第5款、第38條第2項前段。
五、如不服本件判決，得自收受送達之翌日起20日內，表明上訴
    理由，向本院提起上訴狀（須附繕本）。
本案經檢察官吳怡盈提起公訴，檢察官楊閔傑到庭執行職務。
中　　華　　民　　國　　111 　年　　8 　　月　　16　　日
                  刑事第二庭        法  官  王祥豪
以上正本證明與原本無異。
如不服本判決應於收受判決後20日內，向本院提出上訴書狀，並
應敘述具體理由。其未敘述上訴理由者，應於上訴期間屆滿後20
日內向本院補提理由書(均須按他造當事人之人數附繕本)「切勿
逕送上級法院」。
中　　華　　民　　國　　111 　年　　8 　　月　　16　　日
                                    書記官  吳芳儀
附錄本案論罪科刑法條全文：
毒品危害防制條例第10條
施用第一級毒品者，處六月以上五年以下有期徒刑。
施用第二級毒品者，處三年以下有期徒刑。

附表
編號 犯罪事實 證據名稱 主文 1 犯罪事實欄㈠ 1.扣案之第一級毒品海洛因1包（驗餘淨重0.0139公克）、注射針筒3支、止血帶1條。 2.彰化縣警察局北斗分局委託檢驗尿液代號與真實姓名對照認證單（編號C104）、立人醫事檢驗所報告日期109年7月16日報告編號00000000000號濫用藥物檢驗報告。 3.查獲現場及扣案物品照片。 4.衛生福利部草屯療養院109年7月16日草療鑑字第1090700238號鑑驗書。 （以上均見臺灣彰化地方檢察署109年度毒偵字第853號卷）　 林素伶施用第一級毒品，處有期徒刑陸月，如易科罰金，以新臺幣壹仟元折算壹日；扣案之第一級毒品海洛因壹包（驗餘淨重0.0139公克）沒收銷燬，扣案之注射針筒參支、止血帶壹條均沒收。 2 犯罪事實欄㈡  林素伶施用第二級毒品，處有期徒刑貳月，如易科罰金，以新臺幣壹仟元折算壹日。 3 犯罪事實欄㈢ 1.扣案之第一級毒品海洛因1包（驗餘淨重0.1206公克）、殘渣袋11包、玻璃球吸食器1組、塑膠鏟管2支、注射針筒9支。 2.查獲現場及扣案物品照片。 3.彰化縣警察局溪湖分局檢驗尿液代號與真實姓名對照認證單（編號G120）、立人醫事檢驗所報告日期109年9月24日報告編號00000000000號濫用藥物尿液檢驗報告。 4.衛生福利部草屯療養院109年9月26日草療鑑字第1090900296號鑑驗書。 （以上均見臺灣彰化地方檢察署109年度偵字第10191號卷）　 林素伶施用第一級毒品，處有期徒刑陸月，如易科罰金，以新臺幣壹仟元折算壹日；扣案之第一級毒品海洛因壹包（驗餘淨重0.1206公克）沒收銷燬，扣案之殘渣袋拾壹包、塑膠鏟管貳支、注射針筒玖支均沒收。 4 犯罪事實欄㈣  林素伶施用第二級毒品，處有期徒刑貳月，如易科罰金，以新臺幣壹仟元折算壹日；玻璃球吸食器壹組沒收。 5 犯罪事實欄㈤ 1.扣案之第二級毒品甲基安非他命1包（驗餘淨重0.1719公克）、第一級毒品海洛因1包（驗餘淨重0.0025公克）。 2.查獲現場及扣案物品照片。 3.彰化縣警察局彰化分局委託檢驗尿液代號與真實姓名對照認證單（代號A300）、立人醫事檢驗所報告日期109年10月2日報告編號00000000000號濫用藥物尿液檢驗報告。 4.衛生福利部草屯療養院109年10月8日草療鑑字第1090900452號、109年11月18日草療鑑字第1091100255號鑑驗書。 （以上均見臺灣彰化地方檢察署109年度毒偵字第1273號卷）　 林素伶施用第二級毒品，處有期徒刑貳月，如易科罰金，以新臺幣壹仟元折算壹日；扣案之第二級毒品甲基安非他命壹包（驗餘淨重0.1719公克）沒收銷燬。 6 犯罪事實欄㈥  林素伶施用第一級毒品，處有期徒刑陸月，如易科罰金，以新臺幣壹仟元折算壹日；第一級毒品海洛因壹包（驗餘淨重0.0025公克）沒收銷燬。 7 犯罪事實欄㈦ 1.扣案之第一級毒品海洛因2包（編號1送驗淨重0.0057公克、編號2驗餘淨重0.0084公克）、殘渣袋1包、注射針筒1支。 2.查獲現場及扣案物品照片。 3.彰化縣警察局溪湖分局委託檢驗尿液代號與真實姓名對照表（代號G155）、立人醫事檢驗所報告日期109年11月23日報告編號00000000000號濫用藥物尿液檢驗報告。 4.衛生福利部草屯療養院109年12月15日草療鑑字第1091200119號鑑驗書。 （以上均見臺灣彰化地方檢察署109年度毒偵字第1546號卷）　 林素伶施用第二級毒品，處有期徒刑貳月，如易科罰金，以新臺幣壹仟元折算壹日。 8 犯罪事實欄㈧  林素伶施用第一級毒品，處有期徒刑陸月，如易科罰金，以新臺幣壹仟元折算壹日。扣案之第一級毒品海洛因貳包（編號1送驗淨重0.0057公克、編號2驗餘淨重0.0084公克）均沒收銷燬，扣案之殘渣袋壹包、注射針筒壹支沒收。